# 应收境外子公司往来款，汇率折算问题？

提问人：冰人 时间：2021-01-28 13:33:06
请教一下，国内母公司对境外子公司存在大额的美元应收款，母公司账上是计入其他应收款-外币美元户。该往来款常年维持一定的规模，并且没有回收的计划。在期末，外币折算时，能否将该其他应收款-外币美元户视同对境外子公司的投资，按历史汇率而不是期末汇率进行折算呢？或者把按期末汇率折算产生的汇兑损益重分类至其他综合收益？

回答人：chenyiwei
“将该其他应收款-外币美元户视同对境外子公司的投资，按历史汇率而不是期末汇率进行折算”这一条是不可行的。
能否按照“把按期末汇率折算产生的汇兑损益重分类至其他综合收益”这一条处理，取决于如何认定其性质属于对境外经营子公司的净投资。一般情况下，应满足的条件是“对被投资单位的长期债权，该债权没有明确的清收计划、且在可预见的未来期间不准备收回”。对此，需由母公司的管理层或董事会在履行决策程序后，作出对相关境外子公司提供长期资金支持的决议，在此基础上予以认定。如果是一般的贸易或服务往来款，虽然常年维持一定规模，但经常有增减变动的，则不符合该条件。